Inventaris van het archief van de Nationale Adviesraad voor Ontwikkelingssamenwerking (NAR), (1962) 1964-1987
Nationaal Archief, Den Haag
C/482 Definitieve reactie van minister Van Dijk op het advies Energieproblematiek van Ontwikkelingslanden.
C/483 Definitieve reactie van minister Van Dijk op het advies Commentaar op de Regeringsnota's Ontwikkelingssamenwerking in Wereldeconomisch Perspectief en Verbetering van de Kwaliteit van de Bilaterale Hulp.
C/484 Eerste reactie van minister Van Dijk op het advies Permanente Soevereiniteit.
C/485 Overzicht van commentaar op het ontwerpadvies Ontwikkeling en Ontwapening en het commentaar van de werkgroep daarop.
C/485/Add. 1 Ontwerpadvies Ontwikkeling en Ontwapening aangepast aan het overzicht van het commentaar van de leden op het ontwerpadvies en het commentaar daarop van de werkgroep.
C/485/Add. 2 Commentaar van de heer K. Fibbe op het ontwerpadvies Ontwikkeling en Ontwapening.
C/486 World Economic Recovery and International Monetary and Financial Co-operation, substantieel gedeelte van het door het CDP (18e zitting te New York van 19-28 april 1982) opgestelde advies aan de ECOSOC.
C/487 Voorlopige reactie van minister Van Dijk op het advies Culturele Aspecten van Ontwikkelingssamenwerking.
C/488 Eerste reactie van minister Van Dijk op de brief inzake de verlenging van het Multivezelakkoord en het advies Multivezelakkoord.
C/489 Ledenlijst en adreslijst van leden van de raad, alsmede de samenstelling van het Bureau en de werkgroepen.
C/490 Regeerakkoord voor Ontwikkelingssamenwerking: Andere Strategieën, Nieuwe Instrumenten, een artikel van prof. dr. F. van Dam in Economisch Statistische Berichten van 25 augustus 1982.
C/491 Reacties van de pers op het advies Ontwikkeling en Ontwapening.
C/492 Adviesaanvraag van minister Van Dijk inzake minimum internationale arbeidsnormen.
C/493 Adviesaanvraag van minister Van Dijk inzake UNCTAD VI.
C/494 Toespraak gehouden door prof. dr. L.J. Emmerij op 11 oktober 1982 ter gelegenheid van het 30-jarig bestaan van het Institute of Social Studies.
C/495 Eerste reactie van minister Van Dijk op het advies Landbouwontwikkeling.
C/496 Definitieve reactie van minister Van Dijk op het advies Culturele Aspecten van Ontwikkelingssamenwerking.
C/497 Definitieve reactie van minister Van Dijk op het advies Permanente Soevereiniteit.
C/498 Ontwerpadvies UNCTAD VI.
C/498/Add. 1 Commentaar van prof. dr. H.M. de Lange op het ontwerpadvies UNCTAD VI.
C/498/Add. 2 Commentaar van dr. J. van Klinken op het ontwerpadvies UNCTAD VI.
C/498/Add. 3 Commentaar van drs. E.P. Wellenstein op het ontwerpadvies UNCTAD VI.
C/498/Add. 4 Commentaar van de heer P. Hazenbosch op het ontwerpadvies UNCTAD VI.
C/498/Add. 5 Commentaar van mevr. drs. M.J. 't Hooft-Welvaars op het ontwerpadvies UNCTAD VI.
C/499 Definitieve reactie van minister Schoo op het advies Landbouwontwikkeling.
C/500 Ontwerpadvies Regionale Samenwerking tussen Ontwikkelingslanden.
C/501 Overzicht van commentaar van de leden van de raad op het ontwerpadvies UNCTAD VI en het commentaar daarop van de werkgroep.
C/502 Samenvatting en overzicht van de aanbevelingen van het ontwerpadvies UNCTAD VI.
C/503 Adviesaanvraag van minister Schoo inzake de nota Ontwikkelingssamenwerking en Werkgelegenheid.
C/504 Finale schriftelijke reactie van minister Schoo op het advies Multivezelakkoord.
C/505 Eerste reactie van minister Schoo op het advies UNCTAD VI.
C/506 Reacties van de pers op het advies UNCTAD VI.
C/507 Toespraak van de minister voor Ontwikkelingssamenwerking, mevr. drs. E.M. Schoo, tijdens de plenaire vergadering van de raad van 27 april 1983.
C/508 Overcoming Economic Disorder, International Action for Recovery and Development. Views and Recommendations of the Committee for Development Planning, United Nations, New York 1983.
C/509 De Nieuwe Internationale Economische Orde - Uitweg uit de Crisis? van drs. J.P. Pronk, gepubliceerd in de Internationale Spectator van februari 1983, alsmede Pronks antwoord op de vraag: De Nieuwe Internationale Economische Orde - Uitweg uit de Crisis? van drs. H.H.J. Labohm, gepubliceerd in de Internationale Spectator van juni 1983.
C/510 Procedure met betrekking tot kostenvergoeding van onderzoeken ten behoeve van adviezen van de raad.
C/511 Ontwerpadvies Bedrijfsleven en Ontwikkelingssamenwerking.
C/511/Add. 1 Commentaar van dr. J. van Klinken op het ontwerpadvies Bedrijfsleven en Ontwikkelingssamenwerking.
C/511/Add. 2 Commentaar van prof. dr. E.W. Hommes op het ontwerpadvies Bedrijfsleven en Ontwikkelingssamenwerking.
C/511/Add. 3 Commentaar van ir. W. Riedijk op het ontwerpadvies Bedrijfsleven en Ontwikkelingssamenwerking.
C/511/Add. 4 Commentaar van dr. L.F.B. Dubbeldam op het ontwerpadvies Bedrijfsleven en Ontwikkelingssamenwerking.
C/511/Add. 5 Commentaar van dr. J.W.A. Vingerhoets op het ontwerpadvies Bedrijfsleven en Ontwikkelingssamenwerking.
C/511/Add. 6 Commentaar van prof. dr. G.J. Huizer en mr. P.C. Maas op het ontwerpadvies Bedrijfsleven en Ontwikkelingssamenwerking.
C/511/Add. 7 Nagekomen commentaar op het ontwerpadvies Bedrijfsleven en Ontwikkelingssamenwerking van de leden van de raad.
C/511/Add. 8 Overzicht van commentaar op het ontwerpadvies Bedrijfsleven en Ontwikkelingssamenwerking van de leden van de raad en het commentaar daarop van de werkgroep.
C/512 Ontwerpadvies Ontwikkelingssamenwerking en Werkgelegenheid in Ontwikkelingslanden.
C/512/Add. 1 Commentaar op het ontwerpadvies Ontwikkelingssamenwerking en Werkgelegenheid in Ontwikkelingslanden van het lid van de raad, prof. dr. J.G.M. Hilhorst.
C/512/Add. 2 Commentaar op het ontwerpadvies Ontwikkelingssamenwerking en Werkgelegenheid in Ontwikkelingslanden van leden van de raad.
C/512/Add. 3 Samenvatting van het ontwerpadvies Ontwikkelingssamenwerking en Werkgelegenheid in Ontwikkelingslanden.
C/512/Add. 4 Commentaar op het ontwerpadvies Ontwikkelingssamenwerking en Werkgelegenheid in Ontwikkelingslanden van leden van de raad.
C/512/Add. 5 Overzicht van commentaar op het ontwerpadvies Ontwikkelingssamenwerking en Werkgelegenheid in Ontwikkelingslanden van leden van de raad.
C/513 Brief van de minister voor Ontwikkelingssamenwerking aan de voorzitter van de raad met betrekking tot de adviesaanvraag inzake een internationale productencode.
C/514 Adviesaanvraag van minister Schoo inzake UNIDO IV.
C/515 Adviesaanvraag van minister Schoo inzake advies Ontwikkelingssamenwerking en het Wereldbevolkingsvraagstuk.
C/516 Eindreactie van minister Schoo op het advies UNCTAD VI.
C/517 Reacties van de pers op de adviezen Bedrijfsleven en Ontwikkelingssamenwerking en Ontwikkelingssamenwerking en Werkgelegenheid in Ontwikkelingslanden.
C/518 Evaluatierapport van de Inspectie Ontwikkelingssamenwerking te Velde met betrekking tot de Nederlandse bilaterale ontwikkelings-samenwerking.
C/519 Ontwerpadvies UNIDO IV.
C/519/Add. 1 Commentaar van mevr. M.J. 't Hooft-Welvaars op het ontwerpadvies UNIDO IV.
C/519/Add. 2 Commentaar op het ontwerpadvies UNIDO IV van leden van de raad.
C/519/Add. 3 Overzicht van het commentaar van leden van de raad en het commentaar daarop van de werkgroep.
C/519/Add. 4 Overzicht van de aanbevelingen op het advies UNIDO IV.
C/520 Ontwerpadvies Ontwikkelingssamenwerking en Wereldbevolkingsvraagstuk.
C/520/Add. 1 Commentaar van dr. C.S.I.J. Lagerberg op het ontwerpadvies Ontwikkelingssamenwerking en Wereldbevolkinsvraagstuk.
C/520/Add. 2 Commentaar van dr. A. Sikkel op het ontwerpadvies Ontwikkelingssamenwerking en Wereldbevolkingsvraagstuk.
C/520/Add. 3 Commentaar op het ontwerpadvies Ontwikkelingssamenwerking en Wereldbevolkingsvraagstuk van mevr. drs. M.J. 't Hooft-Welvaars.
C/520/Add. 4 Commentaar op het ontwerpadvies Ontwikkelingssamenwerking en Wereldbevolkingsvraagstuk.
C/520/Add. 5 Commentaar op het ontwerpadvies Ontwikkelingssamenwerking en Wereldbevolkinsvraagstuk.
C/520/Add. 6 Nagekomen commentaar op het ontwerpadvies Ontwikkelingssamenwerking en Wereldbevolkingsvraagstuk.
C/520/Add. 7 Overzicht van commentaar op het ontwerpadvies Ontwikkelingssamenwerking en Wereldbevolkingsvraagstuk van leden van de raad en het commentaar daarop van de werkgroep.
C/521 Ontwerpcommentaar op de nota Herijking Bilateraal Beleid.
C/521/Add. 1 Commentaar van prof. dr. P.J.I.M. de Waart op het ontwerpcommentaar op de nota Herijking Bilateraal Beleid.
C/521/Add. 2 Commentaar van drs. H.A.J. Coppens op het ontwerpcommentaar op de nota Herijking Bilateraal Beleid.
C/521/Add. 3 Commentaar van dr. L.F.B. Dubbeldam op het ontwerpcommentaar op de nota Herijking Bilateraal Beleid.
C/521/Add. 4 Commentaar op het ontwerpcommentaar op de nota Herijking Bilateraal Beleid.
C/521/Add. 5 Commentaar op het ontwerpcommentaar op de nota Herijking Bilateraal Beleid van drs. E.P. Wellenstein.
C/521/Add. 6 Nagekomen commentaar op het ontwerpcommentaar op de nota Herijking Bilateraal Beleid van prof. dr. H. Linnemann.
C/521/Add. 7 Nagekomen commentaar op ontwerpcommentaar op de nota Herijking Bilateraal Beleid.
C/521/Add. 8 Overzicht commentaar op het ontwerpcommentaar op de nota Herijking Bilateraal Beleid van leden van de raad.
C/522 Eerste reactie van minister Schoo op het Advies Ontwikkeling en Ontwapening.
C/523 Eerste reactie van minister Schoo op het advies Regionale Samenwerking tussen Ontwikkelingslanden.
C/524 Eerste reactie van de minister voor Ontwikkelingssamenwerking op het advies UNIDO IV.
C/525 Eerste reactie van de minister voor Ontwikkelingssamenwerking op het advies Ontwikkelingssamenwerking en het Wereldbevolkingsvraagstuk.
C/526 Eerste reactie van minister Schoo op het commentaar van de Raad op de nota Herijking Bilateraal Beleid.
C/527 Eerste reactie van minister Schoo op het advies Ontwikkelingssamenwerking en Werkgelegenheid in Ontwikkelingslanden.
C/528 Ontwerpadvies Minimum Internationale Arbeidsnormen.
C/528/Add. 1 Commentaar op het ontwerpadvies Minimum Internationale Arbeidsnormen van mevr. dr. H.J.W. Weijland.
C/528/Add. 2 Commentaar op het ontwerpadvies Minimum Internationale Arbeidsnormen van drs. H.A.J. Coppens.
C/528/Add. 3 Commentaar op het ontwerpadvies Minimum Internationale Arbeidsnormen.
C/528/Add. 4 Overzicht van commentaar op het ontwerpadvies Minimum Internationale Arbeidsnormen van leden van de raad en het commentaar van de werkgroep daarop.
C/529 Statement on the ACP/EEC Negotiations (adopted by the Executive Committee in Geneva 14 and 15 june 1984), European Trade Union Confederation.
C/530 Adviesaanvraag van minister Schoo inzake vrouwen in ontwikkelingslanden.
C/531 Afschrift van een brief van minister Schoo aan de voorzitter van de raad inzake mandaatsverlenging.
C/532 Eindreactie van minister Schoo op het advies Ontwikkeling en Ontwapening.
C/533 Ontwerpadvies Vrouwen en Ontwikkeling.
C/533/Add. 1 Commentaar op ontwerpadvies Vrouwen en Ontwikkeling van de (adviserende) leden van de raad.
C/533/Add. 2 Overzicht van commentaar op het ontwerpadvies Vrouwen en Ontwikkeling van (adviserende) leden van de raad en het commentaar van de werkgroep daarop.
C/534 Toespraak van de president van de Verenigde Republiek Tanzania, Mwalimu Julius K. Nyerere, op het Institute of Social Studies, Den Haag, 13 maart 1985.
C/535 Eindreactie van minister Schoo op het advies Regionale Samenwerking tussen Ontwikkelingslanden.
C/536 Eerste reactie van minister Schoo op het advies Minimum Internationale Arbeidsnormen.
C/537 Eerste reactie van minister Schoo op het advies Vrouwen en Ontwikkeling.
C/538 Eindreactie van minister Schoo op het advies UNIDO IV.
C/539 Ledenlijst en adreslijst van de raad, alsmede lijst met namen van nieuwe leden en samenstelling van het Bureau en de werkgroepen van de raad.
C/540 Eindreactie van minister Schoo op het advies Minimum Internationale Arbeidsnormen.
C/541 Verslag van de studiedag Verbreding Bilateraal Beleid gehouden op 10 mei 1985 in het conferentiecentrum van het Ministerie van Buitenlandse Zaken.
C/542 Adviesaanvraag van minister Schoo inzake ontwikkelingsaspecten EG-industriebeleid.
C/543 Adviesaanvraag van minister Schoo inzake belemmeringen voor lokale verwerking van grondstoffen.
C/544 Finale schriftelijke reactie van minister Schoo op de adviezen Bedrijfsleven en Ontwikkelingssamenwerking en Ontwikkelingssamenwerking en Werkgelegenheid in Ontwikkelingslanden.
C/545 Leden- en adreslijst van de raad.
C/546 Eindreactie van minister Schoo op het commentaar op de regeringsnota Herijking Bilateraal Beleid.
C/547 Conceptbrief aan de minister voor Ontwikkelingssamenwerking aangaande de stuwmeerproblematiek.
C/547/Add. 1 Commentaar op de conceptbrief van de raad aan de minister voor Ontwikkelingssamenwerking aangaande de stuwmeerproblematiek.
C/548 Brief van de voorzitter van de raad aan mevr. Schoo aangaande de stuwmeerproblematiek.
C/549 Eindreactie van minister Schoo op het advies Ontwikkelingssamenwerking en het Wereldbevolkingsvraagstuk.
C/550 Eindreactie van minister Schoo op het advies Vrouwen en Ontwikkeling.
C/551 Schriftelijke reactie van minister Schoo op de brief van de voorzitter van de raad inzake de stuwmeerproblematiek.
C/552 Ontwerpbriefadvies Belemmeringen Lokale Verwerking Grondstoffen.
C/552/Add. 1 Overzicht van commentaar en amendementen op het ontwerpbriefadvies Belemmeringen Lokale Verwerking Grondstoffen van leden van de raad.
C/553 Ontwerp voor een briefadvies in antwoord op de adviesaanvraag van de minister inzake ontwikkelingsaspecten van het EG-industriebeleid.
C/553/Add. 1 Overzicht van commentaar en amendementen op ontwerpbriefadvies over ontwikkelingsaspecten van het EG-industriebeleid van leden van de raad.
C/554 Procedure met betrekking tot de behandeling van zogenaamde briefadviezen van de raad.
C/555 Brief van de voorzitter van de raad aan mevr. Schoo naar aanleiding van haar reactie op de brief van de raad inzake stuwmeerproblematiek.
C/556 Adviesaanvraag van minister Schoo inzake graduatie en integratie.
C/557 Inventarisatie van door Nederlandse instellingen ondernomen trainings- en onderwijsactiviteiten ten behoeve van ontwikkelingslanden.
C/558 Ontwerpadvies Trainings- en Onderwijscapaciteit ten behoeve van Ontwikkelingslanden.
C/558/Add. 1 Commentaar op het ontwerpadvies Trainings- en Onderwijscapaciteit ten behoeve van Ontwikkelingslanden van leden van de raad.
C/558/Add. 2 Commentaar op het ontwerpadvies Trainings- en Onderwijscapaciteit ten behoeve van Ontwikkelingslanden van leden van de raad.
C/558/Add. 3 Commentaar op het ontwerpadvies Trainings- en Onderwijscapaciteit Ontwikkelingslanden van leden van de raad.
C/558/Add. 4 Overzicht van commentaar op het ontwerpadvies Trainings- en Onderwijscapaciteit ten behoeve van Ontwikkelingslanden van leden van de raad.
C/559 Ontwerpadvies Vrouwen in de Nederlandse Ontwikkelingssamenwerking.
C/559/Add. 1 Overzicht van commentaar op het ontwerpadvies Vrouwen in de Nederlandse Ontwikkelingssamenwerking van leden van de raad.
C/560 Ontwerpadvies Begroting.
C/560/Add. 1 Commentaar op het ontwerpadvies Begroting van leden van de raad.
C/560/Add. 2 Overzicht van commentaar op het ontwerpadvies Begroting van leden van de raad, alsmede het commentaar van de werkgroep daarop.
C/561 Sectorprogramma Training, Onderwijs en Onderzoek.
C/562 Eerste reactie van minister Schoo op het briefadvies Ontwikkelingsaspecten van het EG-industriebeleid.
C/563 Eerste reactie van minister Schoo op het briefadvies Belemmeringen Lokale Verwerking Grondstoffen.
C/564 Eerste voorlopige reactie van minister Schoo op het advies Vrouwen in de Nederlandse Ontwikkelingssamenwerking.
C/565 Voorlopige reactie op het advies Trainings- en Onderwijscapaciteit ten behoeve van Ontwikkelingslanden.
C/566 Adviesaanvraag inzake telecommunicatie.
C/567 Adviesaanvraag Internationaal Jaar voor de Daklozen (1987).
C/568 Voorlopige reactie op het advies Omvang, Besteding en Financieringswijze van de Ontwikkelingshulp.
Bijlage 2: Specificatie van algemene informatiestukken van het Bureau
C/Bur./1 Suggesties van de zijde van het secretariaat inzake de toekomstige werkwijze van de raad.
C/Bur./2 Ontwerpbrief aan de minister zonder Portefeuille belast met de aangelegenheden betreffende de hulp aan ontwikkelingslanden inzake een internationale regeling voor investeringsgaranties voor het bedrijfsleven.
C/Bur./2/Rev.1 Herziene versie van de bovenstaande brief.
C/Bur./3 Correspondentie tussen J. Tinbergen en E. Bloembergen.
C/Bur./4 Voorstel tot wijziging van het reglement van de raad.
C/Bur./5 Brief van de voorzitter van de werkgroep Activiteiten van Universiteiten, W. Schermerhorn, aan de voorzitter van de raad, m.b.t. de activiteiten van de stichting Kompas.
C/Bur./6 Brief van de voorzitter van de werkgroep Wereldvoedselvraagstuk, C. Staf, aan de voorzitter van de raad m.b.t. de invloed van het EEG landbouwbeleid op de positie van de ontwikkelingslanden.
C/Bur./7 Brief van E. Bloembergen t.b.v. de vergadering van 15 december 1969.
C/Bur./8 Brief van de voorzitter van de werkgroep Algemene Samenstelling Hulpprogramma, S. Korteweg, aan de voorzitter van de raad betreffende permanente evaluatie.
C/Bur./9 Brief van de minister zonder Portefeuille, B.J. Udink, aan de voorzitter van de raad inzake een adviesaanvraag.
C/Bur./10 Brief van J.S.M. Kooke aan J. Tinbergen betreffende Nederlands beleid t.a.v. scholing en training bursalen uit ontwikkelingslanden.
C/Bur./11 Brief van J.C. Ramaer aan de voorzitter van de raad n.a.v. de vergadering van 23 juli 1970.
C/Bur./12 Voorstel voor een werkplan van de raad voor 1971 en 1972.
C/Bur./13 Notitie over het werkgroepenbestand in oktober 1971.
C/Bur./14 Voorstel van J.F. de Jongh voor een nieuw in te stellen werkgroep.
C/Bur./15 Brief van de heren Van Gennip en Van Klinken betreffende de werkzaamheden van de raad.
C/Bur./16 Overzicht van de werkgroepen van de raad en voorstellen inzake nieuw aan te trekken leden.
C/Bur./17 Vooruitzichten voor UNCTAD.
C/Bur./18 Voorlopig overzicht van de bestaande en nieuw te vormen werkgroepen van de raad.
C/Bur./19 Aanvraag van de minister zonder Portefeuille voor advisering van de raad inzake de problematiek van de buitenlandse werknemers en de uitputting van de grondstoffen.
C/Bur./20 Nota van C.J. Mostertman over de taak voor de werkgroep Wetenschap en Techniek.
C/Bur./21 Discussiestuk van J.F. Glastra van Loon over modellen voor de relaties tussen arme en rijke landen.
C/Bur./23 Artikel van J. Tinbergen getiteld: Polarization: Good or Bad?
C/Bur./24 Agenda voor het 1e gesprek over modellen voor relaties tussen arme en rijke landen op 12 juni 1972.
C/Bur./25 Artikel van H.A.J. Coppens getiteld: Development a Liberation, in International Development Review.
C/Bur./27 Artikel van J. Pronk getiteld: Geen Vierde UNCTAD meer.
C/Bur./28 Boekbespreking van J. Tinbergen over: Megistus, a World Income and Trade Model for 1975.
C/Bur./29 Beknopt verslag van het gesprek over modellen voor de relaties tussen arme en rijke landen.
C/Bur./30 Notitie inzake de voorbereiding van de adviezen door de raad.
C/Bur./32/MOD Notitie van J.F. de Jongh als reactie op de discussiepunten van H.A.J. Ceppens opgesteld voor het symposium Na Santiago (doc.C/231); agenda voor het 2e gesprek over modellen voor de relaties tussen arme en rijke landen van 10 augustus 1972.
C/Bur./34/MOD Nadere omschrijving van het (conflict)model dat ten grondslag ligt aan de relaties tussen arme en rijke landen.
C/Bur./35/MOD Enige notities over ontwikkelingsmodellen van J.F. Glastra van Loon.
C/Bur./36/MOD Artikel van J. Tinbergen getiteld: World Authorities - in Which Field?
C/Bur./37/MOD Political Factors in Economic Assistance van G. Myrdal.
C/Bur./38/MOD Beknopt verslag van het 2e gesprek over modellen voor de relaties tussen arme en rijke landen.
C/Bur./39/MOD Agenda voor het 3e gesprek over modellen voor relaties tussen arme en rijke landen.
C/Bur./41/MOD The impact of UNCTAD on rich countries and international organizations controlled by rich countries, studie van R.S. Walters.
C/Bur./43/MOD Beknopt verslag van het 3e gesprek over modellen voor relaties tussen arme en rijke landen van 12 september 1972.
C/Bur./45/MOD Agenda van het 4e gesprek over modellen voor relaties tussen arme en rijke landen van 25 oktober 1972.
C/Bur./46/MOD Ontwerpinleiding van J.F. Glastra van Loon over modellen voor relaties tussen rijke en arme landen.
C/Bur./47/MOD Beknopt verslag van het 4e gesprek over modellen voor relaties tussen arme en rijke landen.
C/Bur./48 Notitie over de coördinatie van de werkzaamheden van de SER en het vraagstuk van de plaatsvervangende leden in de raad.
C/Bur./49 Notitie inzake de internationale criteria voor de hulpverlening (Official Development Assistance) t.b.v. de werkgroep Zuivering van het Hulpbegrip.
C/Bur./50 Notitie inzake de oprichting van de werkgroep Handvest voor de Economische Rechten en Plichten van Staten.
C/Bur./51 Multinationals.
C/Bur./52 Artikel van W. Brand in de Internationale Spectator van 22 februari 1973: Hulp aan Suriname en de Nederlandse Antillen.
C/Bur./53 Notitie inzake de oprichting van de werkgroep Particuliere Buitenlandse Investeringen in Ontwikkelingslanden.
C/Bur./54 Afschrift van de brief (dd. 16 februari 1973) van de voorzitter van de raad aan W.F. de Gaay Fortman, voorzitter van de Nederlandse Sectie van de Koninkrijkscommissie.
C/Bur./55 Bevolkingsproblematiek in relatie tot ontwikkelingssamenwerking.
C/Bur./56 Kopie van de brief (dd. 28 maart 1973) aan de secretaris van de Belgische Raad van Advies voor Ontwikkelingssamenwerking.
C/Bur./57. Reactie van J.D. Specmann op het aan hem gerichte verzoek om inzicht te verschaffen in de stand van het wetenschappelijke denken over de verhouding tussen bevolkingsgroei en de sociaaleconomische ontwikkeling in de ontwikkelingslanden.
C/Bur./58 Antwoord van de secretaris van de Belgische Raad van Advies voor de Ontwikkelingssamenwerking, J. Schoutteten, op de brief van 28 maart 1973.
C/Bur./59 Artikel van W. Brand in Intermediair van 22 september 1972 getiteld: De Bevolkingsproblematiek: In de Ontwikkelingslanden.
C/Bur./61 BIAC Statement on the Positions of OECD Gouvernements in International Organizations on Issues Affecting Private Foreign Investment.
C/Bur./64 Brief van de secretaris van de Belgische Raad van Advies voor de Ontwikkelingssamenwerking inzake het bezoek aan Den Haag.
C/Bur./65 Brief aan de secretaris van de Belgische Raad van Advies voor de Ontwikkelingssamenwerking inzake het bezoek aan Den Haag.
C/Bur./68 Antwoord van ambassadeur G. Corea op de brief waarin hij werd uitgenodigd om een rede te houden ter gelegenheid van het 10-jarig bestaan van de raad.
C/Bur./69 Discussiestuk over de ontwikkelingshulp aan Suriname en de Nederlandse Antillen van R.A.J. van Lier.
C/Bur./85 Aantekening van H. van den Bergh, W. Brand en H.A.J. Coppens over het functioneren van de raad.
C/Bur./86 Voorstel van J.C. Ramaer voor het uitbrengen van een advies over de evaluatie van steun aan bevrijdingsbewegingen.
C/Bur./91 Antwoord van de voorzitter van de raad op de brief van Ramaer m.b.t. een advies over de evaluatie van steun aan bevrijdingsbewegingen.
C/Bur./92 Beknopt verslag van het gesprek met minister Pronk op 17 september 1973.
C/Bur./95 Ontwerpbrief m.b.t. de samenstelling van de raad.
C/Bur./96 Programma voor 22 januari 1974, de dag waarop de raad 10 jaar bestond.
C/Bur./97 Voorstel van H. van den Bergh voor de voorbereiding van een advies over de gevolgen van de oliecrisis.
C/Bur./97/Add.1 Reactie van E. Bloembergen op het voorstel van H. van den Bergh.
C/Bur./99 Further contribution by the DAC to the integrated approach by the organisation to the problems of development co-operation.
C/Bur./100 Adviesaanvraag van minister Pronk over de aanpassingen die ten gevolge van de nieuwe situatie op de oliemarkt in het Nederlandse ontwikkelingsbeleid op korte termijn en op de wat langere termijn noodzakelijk worden.
C/Bur./101 Brief (dd. 18 januari 1974) van minister Pronk inzake de samenstelling van de raad.